臺灣臺南地方法院新市簡易庭民事簡易判決   
111年度新簡字第281號
原      告  黃畢竟  

被      告  凃國雄  

上列被告因過失傷害案件，原告提起刑事附帶民事訴訟請求損害
賠償，由本院刑事庭以111年度交附民字第14號刑事附帶民事訴
訟裁定移送前來，經本院於民國111年8月9日言詞辯論終結，判
決如下：
    主      文
被告應給付原告新臺幣87,400元，及自民國111年1月29日起至清
償日止，按週年利率百分之5計算之利息。
訴訟費用由被告負擔4分之1，餘由原告負擔。
本判決原告勝訴部分得假執行。
原告其餘之訴及假執行之聲請均駁回。
    事實及理由
一、按訴狀送達後，原告不得將原訴變更或追加他訴。但擴張或
    減縮應受判決事項之聲明者，不在此限，民事訴訟法第255
    條第1項第3款定有明文。本件原告起訴時之聲明第1項為：
    被告應給付原告新臺幣（下同）353,120元，及自起訴狀繕
    本送達翌日起至清償日止，按週年利率5％計算之利息。嗣於
    民國111年8月9日具狀更正醫療費金額為2,520元，且未再請
    求其配偶之薪資損失65,000元，因而變更請求金額為287,32
    0元，核屬減縮訴之聲明，參諸首揭規定，自屬適法，應予
    准許。
二、原告起訴主張：
　㈠被告於110年5月12日12時59分許，駕駛車牌號碼00-0000號自
    用小客車，進入臺南市善化區南科火車站後站停車場時，本
    應注意汽車行駛時，駕駛人應注意車前狀況，並隨時採取必
    要之安全措施，而當時為日間有自然光線、天候晴，並無不
    能注意之情事，竟疏未注意車前狀況，於進入停車場後，未
    注意原告躺臥該處休息，其所駕駛之車輛輾壓原告之左腳，
    致原告受有左側外踝閉鎖性（線性）骨折、左側踝部挫擦傷
    之傷害，被告上開過失行為造成原告身體受有傷害，被告應
    負損害賠償責任。又原告因系爭車禍受有下列損害：
　⒈醫療費2,520元。
　⒉工作損失184,800元：原告為打石工，日薪為2,800元，每週
    工作6日，原告因車禍受傷共有11週無法工作，受有薪資損
    失184,800元（計算式：6×11×2,800＝184,800）。
　⒊精神慰撫金10萬元：原告因車禍受傷後行動困難需仰賴輪椅
    及輔助工具行動長達2個多月，由配偶照顧生活起居，休養
    期間無法工作嚴重影響家庭生活及經濟，而當時突如其來的
    劇痛與驚嚇，使原告至今想起仍心有餘悸，且被告從事發迄
    今仍不認為自己有過失，毫無賠償之意，被告行為造成原告
    身心嚴重受創，故請求精神慰撫金10萬元。
　⒋綜上，原告因系爭車禍受有287,320元之損害，爰依侵權行為
    之法律關係提起本件訴訟。
　㈡並聲明：
　⒈被告應給付原告287,320元，及自起訴狀繕本送達翌日起至清
    償日止，按週年利率5％計算之利息。
　⒉請准供擔保宣告假執行。
三、被告則辯以：
  ㈠被告當時駕駛車輛進入停車場時，原告躺臥於停車場通道轉
    彎處才未能注意到原告，導致駕駛之車輛後輪輾壓原告之左
    腳。依規定原告不得躺臥於停車場通道處，原告違規躺臥於
    停車場內通道，就系爭車禍之發生亦有過失，原告向被告請
    求賠償金額過高，且原告應提出看護及薪資之證明。又原告
    已向強制險申請理賠，除醫療費外，其餘請求被告均拒絕賠
    償，且原告已申請之強制險理賠亦應扣除。
  ㈡並聲明：原告之訴駁回。
四、本院得心證之理由：
  ㈠按因故意或過失，不法侵害他人之權利者，負損害賠償責任
    ；汽車、機車或其他非依軌道行駛之動力車輛，在使用中加
    損害於他人者，駕駛人應賠償因此所生之損害；不法侵害他
    人之身體或健康者，對於被害人因此喪失或減少勞動能力或
    增加生活上之需要時，應負損害賠償責任；不法侵害他人之
    身體、健康、名譽、自由、信用、隱私、貞操，或不法侵害
    其他人格法益而情節重大者，被害人雖非財產上之損害，亦
    得請求賠償相當之金額，民法第184條第1項前段、第191條
    之2前段、第193條第1項、第195條第1項前段分別定有明文
    。經查：被告於上揭時間，駕駛車牌號碼00-0000號自用小
    客車，進入臺南市善化區南科火車站後站停車場時，本應注
    意汽車行駛時，駕駛人應注意車前狀況，並隨時採取必要之
    安全措施，而依當時天候晴、日間自然光線，並無不能注意
    之情事，竟疏未注意車前狀況，於進入停車場入口時，未注
    意右側地面有原告坐臥該處，致反應不及輾壓原告之左腳，
    原告因而受有左側外踝閉鎖性（線性）骨折、左側踝部挫擦
    傷等傷害；被告上開行為，業經本院刑事庭以111年度交易
    字第64號刑事判決認被告犯過失傷害罪，處拘役50日，如易
    科罰金，以1,000元折算1日確定等情，有臺南市政府警察局
    善化分局善化派出所道路交通事故當事人登記聯單、臺南市
    立安南醫院（下稱安南醫院）診斷證明書、本院111年度交
    易字第64號刑事判決在卷可稽（附民卷第11、23-27頁、新
    司簡調卷第19-21頁），復經本院依職權調取上揭刑事全卷
    核閱無誤，此部分事實應堪認定。而被告前開過失行為，致
    原告受有上開傷害，是被告對系爭車禍之發生，顯有過失，
    且被告之過失行為與原告受有上開傷勢之結果間具相當因果
    關係甚明。準此，被告應負侵權行為損害賠償責任，堪以認
    定。
  ㈡茲就原告請求細目之准駁，詳述如下：
　⒈醫藥費2,520元部分：
　　原告主張其因系爭車禍受傷，於系爭車禍發生當日至安南醫
    院急診支出急診費用730元，後續門診治療支出1,790元，共
    支出醫療費2,520元，業據其提出安南醫院診斷證明書、安
    南醫院醫療收據為證（附民卷第13-27頁），經核均為治療
    其因系爭車禍受到傷害所必要，且為被告所不爭執，是原告
    此部分請求，應屬有據。
　⒉工作損失184,800元部分：
　　原告主張其因系爭車禍受有上揭傷勢而無法工作，其為打石
    工，日薪為2,800元，每週工作6日，受傷休養期間共11週無
    法工作，受有薪資損失184,800元，並提出安南醫院診斷證
    明書、派遣單、派工單、轉帳資料等件為證（附民卷第23-2
    7頁、本院卷第39-69頁）。經查：觀之上開安南醫院110年6
    月24日診斷證明書醫師囑言記載：「病患於110年5月12日13
    時50分入本院急診，經石膏固定處置後，於同日離院。5月1
    5日門診回診，囑需護具保護4週，暫不宜負重或劇烈活動，
    5月31日，6月24日門診回診，目前復原情況良好」等語，堪
    認原告因前揭傷勢而有休養之必要。再參以原告為打石工人
    ，其工作須長時間站立並操持工具施力，其於配戴護具期間
    顯然無法執行其工作，再參酌原告於110年6月24日最後一次
    門診經醫師診斷復原狀況良好，應認原告至少需休養至110
    年6月24日始得恢復工作能力。原告雖主張其因上揭傷勢休
    養11週而無法工作，惟並未提出相關證據證明其有休養11週
    之必要，是原告因上揭傷勢而需休養不能工作之期間應為11
    0年5月12日至110年6月24日止，共約6週。又依原告提出之
    派遣單、派工單、轉帳資料所示，原告每日工資約2,900元
    至3,000元，故原告主張其每日薪資為2,800元，應堪採信。
    是原告因系爭車禍所受之工作損失應為100,800元【計算式
    ：6週×6日×2,800元＝100,800元】，逾此部分之請求，即屬
    無據。
　⒊精神慰撫金10萬元部分：
　　按慰撫金之核給標準，應斟酌雙方身分、地位及經濟狀況及
    其他各種情形核定之（最高法院76年台上字第1908號判例要
    旨參照）。本件原告因系爭車禍受有左側外踝閉鎖性（線性
    ）骨折、左側踝部挫擦傷等傷害，已如前述。而原告自陳為
    國中畢業，現為打石工人，每日工資約2,800至3,000元，已
    婚，3名女兒均已成年，109、110年度無課稅所得收入，名
    下有房屋1棟、土地2筆等財產；被告自陳國小畢業，現為臨
    時工，已婚，子女均已成年，109、110年度無課稅所得收入
    ，名下有土地1筆、汽車1輛等財產，業據兩造陳明在卷，並
    有本院依職權調閱之兩造稅務電子閘門財產所得調件明細表
    附卷可憑。本院審酌原告經此侵權行為所受之精神上痛苦、
    對於生活秩序之影響程度，及被告行為之手段、態樣，以及
    兩造之身分、地位、教育程度、家庭經濟狀況等一切情狀，
    認原告請求被告給付10萬元之精神慰撫金，尚嫌過高，認應
    以被告賠償8萬元較為適當。
　㈢再按損害之發生或擴大，被害人與有過失者，法院得減輕賠
    償金額，或免除之，民法第217條第1項定有明文。經查：被
    告駕駛車輛未注意原告坐臥於停車場入口右側地面，致其駕
    駛之車輛輾壓到原告之左腳，顯有未注意車前狀況之過失；
    而原告亦疏未注意坐臥於停車場車道內休息，就系爭車禍之
    發生亦有過失。本院審酌雙方過失原因之輕重，認各應負擔
    50％、50％肇事責任為適當。從而，依過失相抵之法則，原告
    得請求被告賠償之金額為91,660元【計算式：（醫療費2,52
    0元+工作損失100,800元+精神慰撫金8萬元）×50％＝91,660元
    】。
　㈣另按保險人依本法（強制汽車責任保險法）規定所為之保險
    給付，視為被保險人損害賠償金額之一部分；被保險人受賠
    償請求時，得扣除之，強制汽車責任保險法第32條定有明文
    。查本件原告因系爭車禍受傷後已依法請領強制汽車責任保
    險金4,260元，有原告之存摺內頁影本附卷可憑（本院卷第3
    3頁），是此部分金額應予扣除。基上，原告請求被告給付9
    1,660元，扣除其因系爭車禍事故已受領之強制責任保險給
    付4,260元，被告尚應給付原告87,400元【計算式：91,660-
    4,260＝87,400】。
五、綜上所述，原告依侵權行為之法律關係，請求被告給付87,4
    00元，及自起訴狀繕本送達翌日即111年1月29日起至清償日
    止，按週年利率5％計算之利息，為有理由，應予准許；逾此
    部分之請求，為無理由，應予駁回。
六、本件係刑事附帶民事訴訟，由合議庭裁定移送民事庭之事件
    ，依刑事訴訟法第504條第2項之規定，免納裁判費，固本件
    無應確定之訴訟費用額。惟訴訟費用部分，雖無兩造應負擔
    之費用額，然本件原告之請求一部勝訴，一部敗訴，仍應為
    訴訟費用負擔之諭知，併此敘明。
七、本判決原告勝訴部分，係就民事訴訟法第427條規定適用簡
    易程序所為被告敗訴之判決，依同法第436條第2項準用第38
    9條第1項第3款規定，應依職權宣告假執行，原告就此部分
    聲明願供擔保聲請宣告假執行，核無必要。至原告敗訴部分
    ，其假執行之聲請失所附麗，應予駁回。
八、結論：本件原告之訴為一部有理由、一部無理由。爰依民事
    訴訟法第436條第2項、第79條、第389條第1項第3款，判決
    如主文。
中　　華　　民　　國　　111 　年　　8 　　月　　29　　日
                    新市簡易庭  法  官  曾仁勇 
以上正本係照原本作成。
如不服本判決，應於判決送達後20日內，向本院提出上訴狀並表
明上訴理由，如於本判決宣示後送達前提起上訴者，應於判決送
達後20日內補提上訴理由書（須附繕本）。
如委任律師提起上訴者，應一併繳納上訴審裁判費。
中　　華　　民　　國　　111 　年　　8 　　月　　29　　日
                                書記官  吳佩芬